【裁判字號】    89,上易,1471
【裁判日期】    900117
【裁判案由】    竊盜
【裁判全文】
臺灣高等法院臺中分院刑事判決                  八十九年度上易字第一四七一號
    上  訴  人  臺灣台中地方法院檢察署檢察官
    被      告  甲○○
右上訴人因被告竊盜案件，不服臺灣臺中地方法院八十九年度易字第四二九號中華民
國八十九年四月二十六日第一審判決（起訴案號：臺灣臺中地方法院檢察署八十八年
度偵字第一七二三二號），提起上訴，本院判決如左：
      主  文
上訴駁回。
      理  由
一、本件公訴人之公訴意旨略以：被告甲○○（以下簡稱為被告）意圖為自己不法之
    所有，於民國（下同）八十八年六月二十五日上午五時許，在台中縣和平鄉○○
    路○段六十二公里半旁，即坐落環山段八八六號之果園內，竊取被害人戊○○種
    植之水蜜桃及加州梨，總重約五十台斤，得手後攜回其住處。嗣經被害人戊○○
    發覺上情後報警處理，因認被告涉有刑法第三百二十條第一項之竊盜罪嫌等情。
二、惟按犯罪事實應依證據認定之，無證據不得推定其犯罪事實；又不能證明被告犯
    罪者，即應諭知無罪之判決，此於刑事訴訟法第一百五十四條及同法第三百零一
    條第一項分別定有明文。又認定犯罪事實所憑之證據，雖不以直接證據為限，間
    接證據亦包括在內；然而無論直接或間接證據，其為訴訟上之證明，須於通常一
    般之人均不致有所懷疑，而得確信其為真實之程度者，始得據為有罪之認定，此
    於最高法院亦著有七十六年台上字第四九八六號判例可資參照。訊據被告堅詞否
    認伊有公訴意旨所指訴之犯行，並辯稱：因伊之果園與告訴人戊○○之果園相毗
    鄰，伊前去採摘自己種植之加州梨，才引發本件誤會，伊並未於前開時間到告訴
    人戊○○之果園偷摘水果，伊在同日早上搭車時，所攜帶並被丙○○看到之兩只
    袋子，其中紅色袋子裝加州梨，白色袋子內裝花豆，均係自伊本身之果園內摘取
    ，伊並無竊取告訴人戊○○水果之犯罪情事，應不為罪等情。
三、經查：本件公訴人指訴被告涉犯前開罪行，係以告訴人戊○○於警訊中之指訴，
    及證人丁○○、丙○○二人於警訊中之證述，為其依據。惟（一）本案告訴人戊○○於案發時之八十八年六月二十五日已經下山，並未在其前開果園，其係於同
    月二十八日上山後，才發現其前開果園內之水果有被偷竊情事，此情已據當時其
    僱用之工人即證人丁○○於本院訊問時予以證實（見本院卷宗第十七頁）。是本
    案告訴人丙○○在警訊中指訴被告有前開竊盜犯行，應係聽信傳聞所為之指訴，
    尚非可遽信為真正。（二）證人丁○○於警訊中，已證稱其並未親見被告竊取告
    訴人戊○○之水蜜桃（見偵查卷宗第九頁）。雖其在警訊時，另證稱有目睹被告
    往告訴人戊○○之果園水蜜桃樹方向走去，但其同時證稱：被告承租果園之位置
    係與告訴人戊○○之果園毗鄰，其種植之梨樹，即在告訴人戊○○所種植之水蜜
    桃樹旁，被告要到其果園，必須先經過告訴人戊○○之果園等語（見偵查卷宗第
    八頁反面）。是亦尚不得以被告有往告訴人戊○○之果園水蜜桃樹方向走去乙情
    ，即判認被告有公訴人所指訴之前開犯行。復經本院傳訊，證人丁○○復再具結
    否認其有看到被告行竊，亦否認曾看到被告之袋子內有裝水蜜桃及加州梨，且另
    證稱本案告訴人之前開果園遭竊，係到同月二十八日才被發現等情（見本院卷宗
    第十六頁）。是亦不得以證人丁○○於警訊中，曾證稱：案發時（即同月二十五
    日早上），伊有看見被告往告訴人戊○○之果園水蜜桃樹方向走去，且後來有看
    到被告背有二袋裝有水蜜桃及加州梨之袋子離開等情，即認被告涉有公訴人所指
    訴之竊盜犯行。（三）證人丙○○於警訊時，雖證稱其於八十八年六月二十五日
    早上六時許，有看到被告手提兩袋內裝有水蜜桃季節性水果之袋子要去搭車（見
    偵查卷宗第十頁），惟被告否認當時其手提之袋子內，有向告訴人戊○○行竊之
    水蜜桃或加州梨。被告當時既將水果袋裝，證人丙○○何以知悉袋裝之物，又何
    以研判此與告訴人戊○○之果園遭竊有關？證人丙○○於警訊時，並未就上情予
    以敘明。復經原審法院與本院一再傳訊，證人丙○○始終並未到庭。再經本院囑
    託台灣桃園地方法院傳拘訊問，亦未能傳拘到庭。其間，證人丙○○雖以出外工
    作為由，以書信向本院聲請免出庭作證，並於書信內證述其曾於八十八年八月間
    ，在山區道路背負兩袋桃子等情（見本院卷宗第四二頁）。惟其在書信所述目睹
    被告在山區道路背負兩袋桃子之時間，係八十八年八月間，此與本案告訴人戊○○之前開果園遭竊之時間相距達兩個月，二者應無關聯。從而證人丙○○上開證
    述，尚難據為被告不利之認定。（四）告訴人戊○○於偵查中，雖以書面指稱被
    告曾向其坦承偷摘水果約七、八台斤，然此為被告所否認。告訴人戊○○經原審
    法院及本院一再傳訊，亦始終並未到庭與被告對質，其此部分之指訴，亦無其他
    佐證，尚不得遽信為真正。又本案被告經警通知之後，有與告訴人戊○○、證人
    丁○○、及丙○○等人於八十八年七月六日到台中縣警察局和平分局環山派出所
    應訊，有警訊筆錄附卷可稽（見偵查卷宗第六頁）。公訴人上訴意旨指稱：被告
    經警通知之後，未到警局應訊，顯係畏罪情虛，應屬誤會，亦併此敘明。
四、綜上所述，本案並未查獲任何被竊之水果扣案為證，亦查無積極之證據足以證明
    被告確有公訴意旨所指訴之竊盜犯行，其犯罪不能證明，原審法院因依刑事訴訟
    法第三百零一條第一項之規定，為被告無罪之諭知，尚無不合。公訴人仍執前詞
    上訴，指謫原審判決被告無罪不當，請求對被告論科刑法竊盜罪責，其上訴並無
    理由，應予以駁回。。
五、據上論斷，應依刑事訴訟法第三百六十八條，判決如主文。
本案經檢察官乙○○到庭執行職務。
中      華      民      國      九十     年       一      月     十七   日
                                    臺灣高等法院臺中分院刑事第三庭
                                          審判長法  官  方  艤  駐
                                                法  官  胡  忠  文
                                                法  官  廖  柏  基
右正本證明與原本無異。
不得上訴。
                                                書記官  柯  孟  伶
中      華      民      國      九十     年       一      月     十八   日
                                                                        Ｉ


司法院資訊處製作；財團法人民間司法改革基金會備份。
